【裁判字號】    98,交簡上,14
【裁判日期】    981020
【裁判案由】    過失傷害
【裁判全文】
臺灣雲林地方法院刑事判決            98年度交簡上字第14號
上訴人  即
被      告  乙○○
上列上訴人因過失傷害案件，不服本院斗六簡易庭中華民國98年
6 月17日98年度六交簡字第40號刑事簡易判決（檢察官聲請簡易
判決處刑案號：98年度調偵字第199 號），提起上訴，本院第二
審合議庭判決如下：
    主  文
上訴駁回。
乙○○緩刑貳年。
    事  實  及  理  由
一、犯罪事實：
    乙○○於民國97年11月22日晚間6 時45分許，駕駛車牌號碼
    6129-SF 自小貨車，沿雲林縣莿桐鄉台一丁線由斗六往莿桐
    方向行駛，途經該路與台糖鐵道路設有號誌之交岔路口時，
    本應注意車前狀況，隨時採取必要之安全措施，而依當時天
    候晴、夜間有照明、柏油道路乾燥無缺陷、無障礙物、視距
    良好，並無不能注意之情事，竟疏未注意及此，適前方有甲
    ○○所駕駛車牌號碼4820-GE 號自小客車，正於台一丁線上
    停等紅燈，乙○○因疏未注意車前狀況，而以其車頭撞擊甲
    ○○所駕汽車之車尾，致甲○○受有頸部受傷、合併神經受
    損及坐骨神經痛等傷害。乙○○則於雲林縣警察局斗六分局
    莿桐分駐所警員陳迺度據報趕至現場尚不知肇事者為何人時
    ，主動向其表示為肇事車輛之駕駛者而自首靜候裁判。
二、認定犯罪事實所憑之證據及理由：
  (一)證據能力部分：
    按被告以外之人於審判外之陳述，雖不符前4 條之規定，而
    經當事人於審判程序同意作為證據，法院審酌該言詞陳述或
    書面陳述作成時之情況，認為適當者，亦得為證據。刑事訴
    訟法第159 條之5 第1 項定有明文。經查：被告及檢察官就
    本判決所引用之下列證據，於本院均同意作為證據使用，且
    本院審酌此等證據資料作成或取得之狀況，均無非法或不當
    取證之情事，亦無顯不可信之情況，故認為適當而均得作為
    證據。是前開證據，依刑事訴訟法第159 條之5 之規定，均
    具有證據能力，先予敘明。
  (二)證明力部分：
  上開犯罪事實，業據被告乙○○於警詢、偵查及本院審理時
    坦白承認，核與告訴人甲○○於警詢及偵查中所為之指述相
    符，復有道路交通事故調查報告表(一)及(二)、現場圖、國立台
    灣大學醫學院附設醫院雲林分院診斷證明書各1 紙附卷可資
    佐證（見警卷第6 至9 頁），足認被告乙○○之自白與事實
    相符，應可採信。
  按汽車行駛時，駕駛人應注意車前狀況，並隨時採取必要之
    安全措施。道路交通安全規則第94條第3 項定有明文。經查
    ：被告駕駛自小貨車至交岔路口時，見前方已有汽車靜止停
    車紅燈，本應更加小心謹慎，注意當時車前狀況，隨時採取
    必要之安全措施，而依肇事當時情況為天氣晴、夜間有照明
    、柏油路面乾燥無缺陷、無障礙物、視距良好等情，有道路
    交通事故調查報告表(一)可憑（見警卷第7 頁），客觀上並無
    不能注意之情形，被告疏未注意及此，自後撞及停等紅燈之
    甲○○，顯有過失甚明，並致告訴人甲○○受有上開傷害，
    被告前開過失行為與告訴人受傷之結果間有相當因果關係。
  (三)綜上所述，本件事證明確，被告過失傷害犯行堪以認定，應
    予依法論科。
三、論罪科刑之理由：
  (一)核被告乙○○所為，係犯刑法第284 條第1 項過失傷害罪。
  (二)被告肇事後，留在事故現場，向據報到場處理且尚不知肇事
    者姓名之雲林縣警察局斗六分局莿桐分駐所警員陳迺度坦承
    肇事，並自願接受裁判乙節，有雲林縣警察局斗六分局道路
    交通事故肇事人自首情形紀錄表1 紙在卷可稽（見原審卷第
    10頁），業已符合刑法自首之要件，爰依刑法第62條前段規
    定，減輕其刑。
  (三)原審依據上開事證，認被告罪證明確，予以論科，適用刑法
    第284 條第1 項前段、第41條第1 項前段、第62條前段，刑
    法施行法第1 條之1 第1 項、第2 項前段之規定，並審酌被
    告素行狀況、過失肇事情節、告訴人受傷情形、被告犯後坦
    承犯行，態度尚佳，於原審未與告訴人達成和解，然已賠償
    告訴人之修車費新臺幣43,000元等一切情狀，量處被告拘役
    50日，並諭知易科罰金之折算標準，核無不合，上訴人即被
    告上訴仍執陳詞，請求從輕量刑，為無理由，應予駁回。
  (四)本院審酌被告於原審判決後已與告訴人達成和解，並已如數
    給付和解金額予告訴人，此有雲林縣莿桐鄉調解委員會調解
    書1 份在卷可佐（見本院卷第18頁），而被告並無任何前科
    ，有台灣高等法院被告前案紀錄表附卷足參（見本院卷第2
    頁），足見被告平日素行良好，犯後並深表悔悟，僅係因一
    時失慮致罹刑典，且被告已年邁，經此偵、審程序之教訓，
    當知所警惕，信無再犯之虞，本院以為所宣告之刑以暫不執
    行為適當，併予宣告緩刑2 年，以啟自新。
四、應適用之法條：
    依刑事訴訟法第455 條之1 第3 項、第368 條、第364 條。
本案經檢察官陳靜慧到庭執行職務。
中    華    民    國    98    年    10    月    20    日
                  交通法庭  審判長法  官  吳福森
                                  法  官  王素珍
                                  法  官  吳錦佳
以上正本證明與原本無異。
本判決不得上訴。
                                  書記官  謝璧卉
中    華    民    國    98    年    10    月    20    日
附錄本案論罪科刑法條全文：
刑法第284 條：
因過失傷害人者，處6 月以下有期徒刑、拘役或5 百元以下罰金
，致重傷者，處1 年以下有期徒刑、拘役或5 百元以下罰金。
從事業務之人，因業務上之過失傷害人者，處1 年以下有期徒刑
、拘役或1 千元以下罰金，致重傷者，處3 年以下有期徒刑、拘
役或2 千元以下罰金。


司法院資訊處製作；財團法人民間司法改革基金會備份。
